# 以无偿划转的国有产权增资问题

提问人：xuridongsheng 时间：2010-05-10 09:29:56
华东某市国资委下属全资集团公司A，A旗下有子公司B(系控股，非全资子公司)，另一控股公司D，参股公司C。现A拟将对D与C的股权无偿划转给B，并以该股权（即A账面的长期股权投资—C，D）做为对B的增资。现在已经明确无偿划转是可行的，但在增资的手续中，是否需要对该用于增资的股权做资产评估呢？我觉得应该是评估的。因为按公司法规定，以非货币性资产出资应当进行资产评估，不得高估或低估。
现在的问题是出资方A管理层不愿意对该股权进行评估。经过询问，如果评估，该股权势必会增值，这是A管理层不愿看到的。其意图不好说。
已和所里言明，该业务有瑕疵，最好不承接。我尝试在验资报告中说明以下两项：“1，以上做为出资的股权未经评估； 2 ，出资方已承诺在验资报告出具后的一年内对以上做为出资的股权进行评估，评估增值部分做为资本公积——资本溢价处理。”但这等于不打自抬，明知业务有瑕疵，却出具报告。呵呵。
刚才又与对方沟通，对方说无偿划转手续已经办理完毕。经询问，B公司的账面处理是，借：长股——C，D 贷：资本公积——其他资本公积。对方说此次B公司增资是以资本公积转增资本。但我觉得这只是换了一个马甲而已，本质问题还是一样的。
请问大家如何处理的。我已将这问题发给陈老师了。因为急，所以发出来请大家指点一下。

回答人：chenyiwei
回复 楼主 xuridongsheng 的帖子如果以股权作为增资，则实际上并不是“无偿”的，因为A将因此增加在B的净资产中所享有的权益，实际上是资本性投入性质，并且在法律形式上也体现为实收资本的增加，而如果以非货币财产出资，尤其是以股权出资，按照《股权出资登记管理办法》（国家工商行政管理总局令第 39 号）规定，是需要进行评估的。 至于你说的无偿划转后以资本公积转增资本，这或许是解决这个问题的一种出路，但是有很大的问题。因为批文中已经明确要求在无偿划转的同时转增资本，因此应当作为一个交易整体性地进行处理。